臺灣臺中地方法院刑事判決　　　　　　　　　　　九十年度中簡上字第三九三號
　　上　訴　人　丙○○
　　即　被　告
　　選任辯護人　莊明智
　　　　　　　　朱文財
右列上訴人因傷害案件，不服本院臺中簡易庭九十年度中簡字第一八二四號中華民國
九十年十月五日第一審判決（聲請簡易處刑案號：臺灣臺中地方法院檢察署九十年度
偵字第一四九四０號）提起上訴，本院管轄之第二審合議庭判決如左：
    主  文
上訴駁回。
    事  實
一、丙○○與乙○○均係臺中市○○區○○路一段三０六號彰化銀行南屯分行之行員
    ，二人為同事關係。丙○○於民國九十年六月八日上午十時十一分許（原聲請簡
    易判決處刑書及簡易判決書均誤載為同時三十分許），在前開分行五號櫃檯處，
    向乙○○詢問有關銀行提款機經辦流程，因對乙○○之答覆不滿意，竟基於普通
    傷害之故意，握拳敲打乙○○之頭部一下，致乙○○受有頭部外傷、腦震盪併右
頭頂部四乘以三公分血腫及蜘蛛膜下腔出血等傷害。
二、案經乙○○及其配偶丁○○訴由臺灣南投地方法院檢察署檢察官呈請臺灣高等法
    院臺中分院檢察署核令移轉臺灣臺中地方法院檢察署檢察官偵查後聲請簡易判決
    處刑。
    理  由
一、訊據上訴人即被告（下稱被告）丙○○固坦承其有於右揭時地以拳輕打告訴人乙
    ○○之頭部，惟矢口否認有傷害之犯意，辯稱：伊是不經意的輕敲告訴人左後頭
    部，而非右頭頂部，而且只是無心的習慣性動作，應不會造成那麼大之傷害，告
    訴人頭部之傷，應非伊之行為所造成云云。惟查：
（一）被告於右揭時地傷害告訴人之事實，據告訴人於警訊、偵查及本院審理時指訴
      綦詳，核與證人即彰化銀行南屯分行襄理甲○○證稱：伊當時聽到乙○○大叫
      一聲，就前去瞭解發生何事，乙○○稱丙○○打他的頭，後來乙○○要求經理
      讓他去看醫生，經理乃派伊陪乙○○去林新醫院看門診，乙○○有向醫師主訴
      頭痛等語之情節大致相符。本院於九十年十二月六日調查時，當庭勘驗彰化銀
      行南屯分行之監視錄影帶：十時十一分二十四秒被告以左手握拳敲打告訴人頭
      部，十時十一分四十四秒有兩名同事過來處理等情，均載明於同日調查筆錄。
      是被告確有以左手握拳敲打告訴人頭部之事實，足堪認定。
（二）告訴人於九十年六月八日上午十時十一分許受傷後，當日下午因頭痛至林新醫
      院就診，診斷結果認有頭部外傷之事實，有林新醫院九十年六月八日診斷證明
      書、林新醫院九十年十二月十九日（九０）林醫仁字第三六０號函及其所附之
      病歷各一份存卷可稽。告訴人嗣因持續頭痛於同年六月十一日至行政院衛生署
      中興醫院治療，並進行電腦斷層掃描，診斷出有腦震盪併右頭頂部四乘以三公
      分血腫及蜘蛛膜下腔出血等傷害之事實，亦有行政院衛生署中興醫院九十年六
      月十一日、九十年六月十三日診斷證明書、九十年六月十三日電腦斷層掃瞄申
      請報告單及九十一年一月二十九日興醫總字第九一００００二四三號函及病歷
      各一份附卷可證。被告雖辯稱：中興醫院之診斷證明書是事隔兩天後的證明，
      與當天去看診的傷勢不同，該診斷書的傷不是伊造成的云云，然據林新醫院九
      十年六月八日診斷證明書可證明告訴人於該日確實受有頭部外傷，因傷所併發
      之後遺症，常非於受傷當時立即顯現，而腦震盪之症狀常在受傷之數日後始逐
      漸出現，是行政院衛生署中興醫院前揭診斷證明書核與常情事理相符，足見告
      訴人之上開傷勢係被告毆打所致。
（三）被告雖於本院審理時辯稱：其係輕敲被害人之左後頭部，而非右頭頂部，故被
      告頭部的傷非其所造成云云，惟被告曾於偵查中辯稱：伊不記得有揮到哪一個
      地方等語（詳參臺灣南投地方法院檢察署九十年六月二十二日偵訊筆錄），被
      告於距離事件發生時間較近之偵查中，既已不復記憶揮打到告訴人之頭部何處
      ，卻能於時隔良久之後憶起所敲打之部位，而本院勘驗錄影帶時亦無法自鏡頭
      內明確判別被告敲打在告訴人頭部之左側或右側，可見被告上開辯稱，係事後
      卸責之詞，實不足採。又以一般人之經驗、智識及能力，均知以拳頭敲打他人
      之頭部，在通常情形，會造成程度不等之傷害結果，而被告於行為時又非陷於
      心神喪失或精神耗弱之狀態，自足以認識其握拳敲打他人頭部之行為，可能造
      成傷害之結果而仍為之，可認其具有使他人受普通傷害之犯意，自不能以該行
      為乃係無心之習慣性動作為辯而脫免罪責。綜上所述，被告前開辯詞，洵無可
      採，事證明確，其右揭傷坰犯行，足堪認定。
二、核被告所為，係犯刑法第二百七十七條第一項之傷害罪。本案經本院審理結果，
    認原審依刑事訴訟法第四百四十九條第一項前段、第四百五十四條第二項，刑法
    第二百七十七條第一項、第四十一條第一項前段，罰金罰鍰提高標準條例第一條
    前段、第二條，判決被告拘役五十日，如易科罰金，以三百元折算一日等情，其
    認事用法及量刑均無不當，被告上訴意旨否認犯行，空言指摘原判決不當，並無
    可取，為無理由，應予駁回。
據上論斷，應依刑事訴訟法第四百五十五條之一第三項、第三百六十八條，判決如主
文。
本案經檢察官洪瑞芬到庭執行職務
中      華      民      國      九十一      年      三    月    廿一    日
                                臺灣臺中地方法院刑事第四庭
                                審判長法  官  王  國  棟
                                      法  官  黃  家  慧
                                      法  官  楊  真  明
右正本證明與原本無異。
本件不得上訴。
                                        書記官
中      華      民      國      九十一      年      三    月    廿一    日
